【裁判字號】    92,台上,3876
【裁判日期】    920717
【裁判案由】    違反毒品危害防制條例
【裁判全文】
最高法院刑事判決                              九十二年度台上字第三八七六號
    上   訴   人  台灣高等法院台南分院檢察署檢察官
    上訴人即被告  甲○○
右上訴人等因被告違反毒品危害防制條例案件，不服台灣高等法院台南分院中華民國
九十年二月二十七日第二審判決（八十九年度上訴字第一三０七號，起訴案號：台灣
台南地方法院檢察署八十九年度營偵字第三一五號），提起上訴，本院判決如左：
    主  文
原判決撤銷，發回台灣高等法院台南分院。
    理  由
本件原判決認定上訴人即被告甲○○基於意圖營利販賣第二級毒品安非他命之概括犯
意，先於民國八十八年三、四月間，以每次新台幣（下同）一千元之價格，連續二次
在台南縣東山鄉東山國小前，將安非他命售賣予蘇志嘉。同年九月間，復經王春茂打
甲○○之0000000000號呼叫器與之聯絡購買安非他命事宜後，甲○○又在
台南縣東山鄉東山國中旁小路，以一千元價格，售賣王春茂安非他命乙次，以之謀取
差價營利。嗣蘇志嘉因持有毒品，於同年十月二十七日下午三時三十分許在台南縣東
山鄉科里村科里三號之一前經警查獲，供出安非他命來源而知悉上情。警方另於八十
九年二月十七日下午一時三十六分許為查證吳銘峰販毒情形訊問王春茂時，始查悉上
情。乃於翌（十八）日零時三十分許，至台南縣東山鄉東正村東勢五十二號陳漢偉住
處，查獲甲○○，扣得安非他命四小包、分裝安非他命小鏟子三支、分裝安非他命塑
膠袋三個及非吳某所有之電子秤一個等情。因而撤銷第一審所為科刑之判決，改判論
處甲○○連續販賣第二級毒品罪刑（處有期徒刑七年四月）。固非無見。
惟查：(一)原判決理由係以該0000000000號呼叫器確係甲○○所租用，其租
用日期為八十七年三月十六日至八十九年二月十九日，因認王春茂所稱於八十八年九
月間，曾打該0000000000號呼叫器與甲○○聯絡購買安非他命之語，可以
採信，因而為不利於甲○○之認定。然該0000000000號呼叫器係施蘇敏所
租用，其租期係八十五年八月二十七日至八十七年十月十九日，有卷附中華電信股份
有限公司台南營運處檢送之電話客戶資料足憑（見原審卷第九十一、九十二頁）。原
判決理由以該呼叫器係甲○○所租用，其租期為八十七年三月十六日至八十九年二月
十九日，因而為不利於吳某之判斷，所為論斷要與上開卷證不相符合，而有證據上理
由矛盾之違法。(二)原判決事實認甲○○係於八十八年三、四月間，先後二次在台南縣
東山鄉東山國小前售賣安非他命予蘇志嘉。然吳某於第一審調查時否認有該犯行，且
稱八十八年三月間伊仍在服役中，至同年四月十三日始退伍等語（見一審卷第四十一
頁）。所辯倘屬不虛，則其在營服役期間，有否仍於上開時地售賣安非他命予蘇志嘉
可能，即非無疑。原審對所辯此節是否屬實，未加調查釐清，復未於判決內說明不採
之理由，非惟證據調查職責未盡，抑且理由不備。(三)甲○○於八十二、三年曾因施用
化學合成麻醉藥品、施用毒品及偽造文書罪，經分別判處有期徒刑六月、三年二月、
一年，並定其執行刑有期徒刑四年二月，而於八十八年七月十八日執行完畢，有台灣
高等法院被告全國前案紀錄表可按（見原審卷第二十二、二十三頁）。依原判決事實
記載，亦認吳某有該前案紀錄，且於八十八年七月十八日執行完畢，復基於營利之概
括犯意，連續於八十八年三、四月間起，至同年九月間止，先後售賣安非他命予蘇志
嘉、王春茂二人等情，並論以連續販賣第二級毒品罪刑。如果無訛，則所為連續犯行
之一部既在其前案執行完畢後五年內所為，自應依刑法第四十七條規定論以累犯，並
加重其刑，原判決未論以累犯，亦有判決不適用法則之違誤。是檢察官及甲○○上訴
意旨俱指原判決違背法令，非無理由，應認原判決有撤銷發回更審之原因。
據上論結，應依刑事訴訟法第三百九十七條、第四百零一條，判決如主文。
中      華      民      國    九十二    年      七      月     十七     日
                              最高法院刑事第十二庭
                                  審判長法官  謝  俊  雄
                                        法官  蘇  振  堂
                                        法官  張  春  福
                                        法官  呂  丹  玉
                                        法官  張  清  埤
      右正本證明與原本無異
                                              書  記  官
中      華      民      國    九十二    年      七      月    二十三    日
                                                                       ：


司法院資訊處製作；財團法人民間司法改革基金會備份。
